臺灣屏東地方法院民事裁定               110年度亡字第19號

聲　請　人　財政部國有財產署南區分署

法定代理人　黃莉莉　
非訟代理人　林秀娟　


相　對　人　黃穿　　　（失蹤前住所：屏東縣琉球嶼613號 ）
上列聲請人聲請宣告黃穿死亡事件，本院裁定如下：
    主    文
准對失蹤人黃穿（出生年月日不明，最後住所為屏東縣琉球嶼六
一三號）為宣告死亡之公示催告。
該失蹤人應於本公示催告最後揭示於法院公告處、資訊網路及其
他適當處所之日起陸個月內，向本院陳報其生存，如不陳報，本
院應宣告其為死亡。
無論何人，凡知該失蹤人之生死者，均應於上開時日以前，將其
所知之事實，陳報本院。
    理    由
一、聲請意旨略以：聲請人前經本院以民國110 年度司財管字第
    1 號民事裁定選任為失蹤人黃穿（出生年月日不明，最後住
    所為屏東縣琉球嶼613 號）之財產管理人，為利害關係人。
    緣失蹤人黃穿為坐落屏東縣○○鄉○○段000 地號土地之共
    有人之一，惟查無失蹤人黃穿之戶籍資料，顯失蹤人黃穿已
    失蹤迄今，生死不明已逾70年以上，爰依法聲請對失蹤人黃
    穿為死亡宣告之公示催告等語。
二、按修正之民法總則第8 條之規定，於民法總則施行後修正前
    失蹤者，亦適用之，但於民法總則修正前，其情形已合於修
    正前民法總則第8 條之規定者，不在此限，民法總則施行法
    第3 條第3 項定有明文。次按，失蹤人失蹤滿10年後，法院
    得因利害關係人之聲請，為死亡之宣告，71年1 月4 日公布
    、72年1 月1 日施行前之民法總則第8 條第1 項定有明文。
    又法院准許宣告死亡之聲請者，應公示催告；公示催告，應
    記載下列各款事項：一、失蹤人應於期間內陳報其生存，如
    不陳報，即應受死亡之宣告。二、凡知失蹤人之生死者，應
    於期間內將其所知陳報法院；前項公示催告，準用第130 條
    第3 項至第5 項之規定。但失蹤人滿百歲者，其陳報期間，
    得定為自揭示之日起2 個月以上。前項公告應揭示於法院公
    告處、資訊網路及其他適當處所；法院認為必要時，並得命
    登載於公報或新聞紙，或用其他方法公告之；第1 項報明期
    間，自前項揭示之日起，應有6 個月以上。家事事件法第15
    6 條、第130 條第4 項、第5 項亦有規定。
三、經查，聲請人上開主張，業據其提出本院110 年度司財管字
    第1 號民事裁定暨確定證明書、屏東縣○○鄉○○段000 地
    號土地建物查詢資料、屏東○○○○○○○○110 年4 月7
    日東港戶字第11030119500 號函文等資料在卷可參，而本院
    綜合參酌上揭事證，認為聲請人主張失蹤人黃穿業已長期失
    蹤，且生死不明已逾70年，而提出本件聲請，於法尚無不合
    ，應予准許。
四、依家事事件法第156條，裁定如主文。
中　　華　　民　　國　 110　　年　　10　　月　　19　　日
                      家事法庭  法  官  羅森德
以上正本係照原本作成。
如對本裁定抗告須於裁定送達後10日內向本院提出抗告狀，並應
繳納抗告費新臺幣1,000元。
中　　華　　民　　國　 110　　年　　10　　月　　19　　日
                                書記官  莊惠如